【裁判字號】    95,易,1352
【裁判日期】    951229
【裁判案由】    竊盜
【裁判全文】
臺灣桃園地方法院刑事判決              95年度易字第1352號
公  訴  人  臺灣桃園地方法院檢察署檢察官
被      告  丁○○
                    2號
上列被告因竊盜案件，經檢察官提起公訴（95年度偵字第18057
號），本院判決如下︰
    主  文
丁○○犯如附表所示竊盜罪，均累犯，各處如附表所示之刑。應
執行有期徒刑壹年貳月。
    事  實
一、丁○○前曾因竊盜案件，經本院以93年度易字第882 號判決
    判處有期徒刑10月確定後，入監執行，嗣於94年8 月19日縮
    短刑期執行完畢，仍不知悔改，其竟基於意圖為自己不法所
    有之犯意，於如附表編號1 至6 號所示時地，以同表所示「
    犯罪方式」，徒手竊取同表所示各該被害人之財物得手。嗣
    丁○○於95年8 月28日下午4 時30分許，在桃園縣中壢市○○○路○ 段316 號華揚醫院2 樓樓梯間為警當場查獲，並在
    丁○○身上起獲其分別於附表編號5 所示時地竊取之蔥油酥
    脆餅3 包，及於同表編號6 所示時地竊取之BENTEN牌行動電
    話1 支等物。丁○○除向警方供承其有涉犯如附表編號5 、
    6 號所示犯行外，復於警方未查知其所犯其他竊盜犯行前，
    主動供出其另於如附表編號1 至4 號所示時地竊取甲○○○
    、戊○○、己○○○、雲竹宮等被害人之財物，並於事後接
    受裁判，警方始因此查悉如附表編號1 至4 號所示犯罪。
二、案經桃園縣政府警察局中壢分局報告臺灣桃園地方法院檢察
    署檢察官偵查起訴。
    理  由
壹、程序方面：
一、按被告以外之人於審判外之言詞或書面陳述，除法律有規定
    者外，不得作為證據；被告以外之人於審判外之陳述，雖不
    符前4 條之規定，而經當事人於審判程序同意作為證據，法
    院審酌該言詞陳述或書面陳述作成時之情況，認為適當者，
    亦得為證據；當事人、代理人或辯護人於法院調查證據時，
    知有第159 條第1 項不得為證據之情形，而未於言詞辯論終
    結前聲明異議者，視為有前項之同意。刑事訴訟法第159 條
    第1 項、第159 條之5 就此分別定有明文。經查：
  (一)被害人甲○○○、戊○○、己○○○、乙○○等人，及證人
    即雲竹宮負責人庚○○、華揚醫院員工丙○○等人於警詢中
    所為之陳述，均屬被告以外之人於審判外所為之陳述，均為
    傳聞證據，被告於本院準備程序中，就上開證人之警詢陳述
    之證據能力，表示不爭執，迄本院言詞辯論終結前，亦未聲
    明異議，且本院審酌檢察官所提上開證據並非公務員違法取
    得之證據，無證據力明顯過低之情形，復經本院於審判期日
    就上開證據進行調查、辯論，依法自得作為本案證據。
  (二)卷附扣押物品目錄表，業經被告簽名確認無訛，自得採為證
    據。又卷附贓物認領保管單3 紙、監視器翻拍照片2 幀、被
    告指認現場及所竊物品照片16幀等證據，均非供述證據，無
    傳聞法則之適用，均與本案具有關聯性，且無證據證明係公
    務員違法所取得者，自均得採為本案證據。
貳、實體方面：
一、上揭如附表所示之犯罪事實，業據被告丁○○於本院歷次審
    判期日坦承不諱，並經證人即被害人己○○○於警詢及本院
    審理中、被害人甲○○○、戊○○、己○○○、乙○○及證
    人即雲竹宮負責人庚○○、華揚醫院員工丙○○等人於警詢
    中，分別證述明確，且有證人丙○○、被害人乙○○及戊○○出具之贓物認領保管單各1 紙（共3 紙）、監視器翻拍照
    片2 幀、被告指認現場及所竊物品照片共16幀等證據附卷足
    佐，互核均相符，由此足認被告於本院審判期日所為任意性
    自白，核與事實相符，洵堪採信。是本案事證明確，被告犯
    行洵堪認定，應予依法論科。
二、核被告丁○○所為，係犯刑法第320 條第1 項之竊盜罪。被
    告所犯如附表所示6 件竊盜犯行間，客觀上彼此可分，且侵
    害不同之被害人財產法益，犯案方法亦有不同，上開數罪應
    分論併罰。又被告前曾受如上揭事實欄所載罪刑宣告及刑之
    執行完畢情形，此有臺灣高等法院被告前案紀錄表1 份在卷
    可考，其於前案有期徒刑執行完畢後，5 年以內故意再犯本
    件有期徒刑以上刑之罪，均為累犯，所犯上開數罪，均應依
    刑法第47條第1 項規定加重其刑。另被告就如附表編號1 至
    4 號所示各次竊盜犯行，均係在職司偵查權限之司法警察得
    悉各該案件之犯罪嫌疑人及犯罪事實前，主動供出其為下手
    實行犯罪之人乙節，除經被告陳明在卷外，並經證人即警員
    林英志於本院審理中具結證稱：伊於95年8 月28日經華揚醫
    院報案說被告在醫院佛堂偷東西，警方於下午4 時30分到華
    揚醫院時，被告正從佛堂那裡下樓，而樓梯間被伊查獲，當
    時被告身上有酥餅三小包及手機1 支，警方先將被告帶回偵
    查隊，確認身分為丁○○後，被告說他在中壢市還有涉犯其
    他案子，警方便帶被告去他所說的竊盜現場一一拍照，被害
    人甲○○○、戊○○、己○○○住處及雲竹宮等處都是被告
    主動帶警方去的，伊到現場後，便直接詢問該處的住戶有無
    失竊，住戶說有，但因是輕微案件，所以沒有報案，之後伊
    便請住戶直接到偵查隊製作筆錄；當天起獲之贓物只有蔥油
    餅3 小包、手機1 支、照相機1 台，蔥油酥脆餅3 包與手機
    一起放在被告之褲子口袋內，照相機則是被告說他偷了照相
    機後，賣給中壢某宮廟之主持人，經伊詢問該廟主持人後，
    才查扣到該相機；偵卷第56、27頁之照片是華揚醫院提供監
    視錄影器所拍攝被告進入佛堂之情形等語明確，審酌如附表
    編號1 至4 號所示被害人於遭被告行竊後，均未向警方報案
    ，警方係俟被告因附表編號5 、6 號所示犯行為警查獲後，
    始經被告主動供出同表編號1 至4 號所示犯行，始查悉被害
    人甲○○○、戊○○、己○○○及雲竹宮遭竊之情形，被告
    並於事後接受裁判，故被告就如附表編號1 至4 號所示犯行
    ，均合於刑法第62條第1 項之自首要件，爰各依法減輕其刑
    ，並均先加後減之。爰審酌被告僅因缺款花用，不思以正途
    賺取金錢，反多次竊取他人財物，其所為對各被害人造成財
    產上損失，原不宜輕縱，但念其並未對被害人為凌虐或其他
    危及生命之行為，且事後均於本院審判期日自首或自白犯行
    ，犯後態度尚稱良好，併斟酌被告前有竊盜素行、而其就本
    案各次竊盜所得財物之價值高低有別、被告之學歷為高中畢
    業、家庭生活狀況為未婚，獨自一人在外生活、因本案遭羈
    押前係從事板模臨時工，每日工資2,500 元，但未拿到任何
    工資等一切情狀，量處如主文所示之刑（各件犯行所科刑度
    ，各如附表所示）。末按我國刑法規定連續犯以來，實務上
    之見解對於刑法第56條「同一罪名」之認定過寬，所謂「概
    括犯意」，經常可連綿數年之久，且在採證上多趨於寬鬆，
    每每在起訴之後，最後事實審判決之前對犯同一罪名之罪者
    ，均適用連續犯之規定論處，不無鼓勵犯罪之嫌，是以，刑
    法於94年2月2日修正時，即參照英、美、日、德、法瑞士、
    奧地利等國均無連續犯之明文，將舊刑法第56條之連續犯規
    定刪除，至連續犯之規定廢除後，例如吸毒、竊盜、搶奪等
    犯罪，是否會因數罪併罰而使刑罰過重而產生不合理之現象
    乙節，即應逐一檢討各罪名之規定，再決定其性質係數罪或
    一罪（中華民國刑法部分條文修正草案總說明參照）。然而
    ，為避免行為人的多數犯罪，因數罪併罰之結果，致刑罰輕
    重失衡，學者黃榮堅乃提出「數罪併罰量刑模式構想」，主
    張不論是基於刑罰實質負擔與刑期非等比之理由，或是犯罪
    數代表犯罪行為人穩定的人格傾向，總之相對應的，刑罰的
    使用必要逐漸退縮之情形下，對於數罪併罰之量刑，對於第
    一重宣告刑固然是全數記入應執行刑之基數，但是從第二重
    宣告刑開始則按照責任遞減係數（0.7＞0.6＞0.5＞0.4＞…
    ）乘以宣告刑既算其記入應執行刑之基數【公式：S（應執
    行刑）＝S1（第一重宣告刑）＋0.7×S2（第二重宣告刑）
    ＋0.6×S3（第三重宣告刑）＋0.5×S2（第四重宣告刑）…
    】（參見黃榮堅，數罪併罰量刑模式構想，收錄於司法院發
    行「刑法修正後之適用問題」）。基此，本院乃就被告所受
    如附表所示各次宣告刑，定其應執行之刑，以示懲儆。
據上論斷，應依刑事訴訟法第299 條第1 項前段，刑法第320 條
第1 項、第47條第1 項、第62條前段、第51條第5 款，刑法施行
法第1 條之1 第1 項、第2 項，判決如主文。
本案經檢察官施宣旭到庭執行職務。
中    華    民    國    95    年    12    月    29    日
                  刑事第九庭  審判長法  官  何信慶
                                    法  官  何燕蓉
                                    法  官  胡芷瑜
上正本證明與原本無異。
如不服本判決，應於判決送達後10日內向本院提出上訴狀（應附
繕本），上訴於臺灣高等法院。
                                    書記官  李珈慧
中    華    民    國    95    年    12    月    29    日
附表
┌─┬───┬────┬──────────────┬─────────┐
│編│被害人│時間    │行為方式及所得財物          │有無自首/量處刑度 │
│號│      │地點    │                            │                  │
├─┼───┼────┼──────────────┼─────────┤
│1 │宋黃貴│95年7 月│被告見甲○○○之住處大門未上│被告就此罪有自首/ │
│  │妹    │中旬某日│鎖，乃自行進入該址1 樓飯廳內│有期徒刑4 月      │
│  │      │上午5 、│，徒手竊取飯廳桌上所放紅包1 │                  │
│  │      │6 時許之│只內之「現金12,000元」，及在│                  │
│  │      │日間，在│1樓 房間內竊取「手機1 支」  │                  │
│  │      │桃園縣中│（無故侵入住宅部分未據告訴，│                  │
│  │      │壢市中福│亦未經起訴）                │                  │
│  │      │路134 號│                            │                  │
├─┼───┼────┼──────────────┼─────────┤
│2 │戊○○│95年7 月│被告見被害人戊○○之父深夜在│被告就此罪有自首/ │
│  │      │底某日晚│住處附近橋上喝酒醉，乃扶許哲│有期徒刑3 月      │
│  │      │上11時許│禎之父返家，並應其要求代為買│                  │
│  │      │，在桃園│酒回來後，經其同意而進入該址│                  │
│  │      │縣中壢市│屋內，並趁機竊取該址2 樓書桌│                  │
│  │      │蘭州街19│抽屜內之「數位相機1 台」（價│                  │
│  │      │號      │值約3,000元）               │                  │
├─┼───┼────┼──────────────┼─────────┤
│3 │陳魏桂│95年8 月│被告見被害人己○○○住處之大│被告就此罪有自首/ │
│  │春    │初某日上│門未上鎖，乃自行進入該址2 樓│有期徒刑4月       │
│  │      │午8 時許│房間內，徒手竊取現金800 元及│                  │
│  │      │，在桃園│手機1 支（損失財物價值共計2,│                  │
│  │      │縣中壢市│000元）                     │                  │
│  │      │中美路2 │（無故侵入住宅部分未據告訴，│                  │
│  │      │段104號 │亦未經起訴）                │                  │
├─┼───┼────┼──────────────┼─────────┤
│4 │雲竹宮│95年8 月│被告進入雲竹宮內，徒手毀壞該│被告就此罪有自首/ │
│  │      │18日下午│廟所有之樂捐箱鎖頭後，將樂捐│有期徒刑3月       │
│  │      │2 時許，│箱打開，徒手伸入該箱內，竊取│                  │
│  │      │在桃園縣│現金800元                   │                  │
│  │      │中壢市延│（毀損部分未據告訴，亦未經起│                  │
│  │      │平路338 │訴）                        │                  │
│  │      │號      │                            │                  │
├─┼───┼────┼──────────────┼─────────┤
│5 │華揚醫│95年8 月│被告在華揚醫院裡，逕自走入該│被告就此罪並無自首│
│  │院    │28日下午│醫院6 樓之佛堂內，徒手竊取供│/有期徒刑3 月     │
│  │      │15時55分│桌上擺放之「蔥油酥脆餅3 包」│                  │
│  │      │許，在桃│（價值約30元）              │                  │
│  │      │園縣中壢│                            │                  │
│  │      │市新中北│                            │                  │
│  │      │路2 段31│                            │                  │
│  │      │6 號    │                            │                  │
├─┼───┼────┼──────────────┼─────────┤
│6 │乙○○│95年8 月│被告在華揚醫院裡，逕自走入該│被告就此罪並無自首│
│  │      │28日下午│醫院6 樓之女員工更衣室內，徒│/有期徒刑5 月     │
│  │      │3 時55分│手打開其內衣櫃，而竊取乙○○│                  │
│  │      │許，在上│放置在該更衣室衣櫃內之「BENT│                  │
│  │      │開華揚醫│EN廠牌手機1 支」（價值約3,00│                  │
│  │      │院6 樓女│0元）                       │                  │
│  │      │員工更衣│                            │                  │
│  │      │室內    │                            │                  │
└─┴───┴────┴──────────────┴─────────┘
附錄論罪科刑依據之法條：
中華民國刑法第320條（普通竊盜罪、竊佔罪）
意圖為自己或第三人不法之所有，而竊取他人之動產者，為竊盜
罪，處5 年以下有期徒刑、拘役或5 百元以下罰金。
意圖為自己或第三人不法之利益，而竊佔他人之不動產者，依前
項之規定處斷。
前二項之未遂犯罰之。


司法院資訊處製作；財團法人民間司法改革基金會備份。
